【裁判字號】    96,交訴,130
【裁判日期】    980331
【裁判案由】    公共危險等
【裁判全文】
臺灣臺南地方法院刑事判決             96年度交訴字第130號
公  訴  人  臺灣臺南地方法院檢察署檢察官
被      告  甲○○
選任辯護人  何冠慧律師
上列被告因公共危險等案件，經檢察官提起公訴（96年度偵字第
8757號），被告於準備程序進行中就被訴事實為有罪之陳述，經
本院合議庭裁定由受命法官獨任進行簡式審判程序後，判決如下
：
    主  文
甲○○服用酒類，不能安全駕駛動力交通工具而駕駛，處罰金新
臺幣捌萬元，如易服勞役，以新臺幣壹仟元折算壹日；又駕駛動
力交通工具肇事，致人受傷而逃逸，處有期徒刑捌月。肇事逃逸
部分緩刑參年。
    事  實
一、甲○○於民國96年6月2日晚間9時30分許起至翌日（3日）0
    時30分許止，在臺南縣仁德鄉○○○道一號高速公路仁德交
    流道旁之金滿億釣蝦場內，飲用啤酒後，已達不能安全駕駛
    動力交通工具之程度，竟仍於同日1時許，駕駛車牌號碼117
    1-UG號自用小客車欲返回臺南市○○街○段住處，於同日1
    時30分許，沿臺南市○○路由南向北行至與東平路交岔路口
    時，適丙○○騎乘車牌號碼9PG-611號重型機車搭載乙○○
    亦駛至該處，兩車不慎發生擦撞，致丙○○、乙○○人車倒
    地，乙○○受有頭部外傷，丙○○則受有頭部外傷及顱內出
    血之傷害（過失傷害部分業經撤回告訴）。詎甲○○肇事後
    ，未下車察看或對丙○○施以任何救護，竟基於肇事致人受
    傷而逃逸之犯意，逕行駕車逃逸。嗣經路人沈志儒駕車自後
    追趕攔獲甲○○，並報警處理，測得其吐氣所含酒精濃度含
    量高達每公升0.45毫克。
二、案經乙○○及丙○○訴由臺南市警察局第一分局報告臺灣臺
    南地方法院檢察署檢察官偵查起訴。
    理  由
一、訊據被告甲○○對於上揭犯罪事實坦承不諱，並據被害人乙○○、丙○○與目擊證人沈志儒於警詢及偵查中指述在卷，
    復有酒精濃度測試表一紙、臺南市警察局第一分局道路交通
    事故現場圖一紙、道路交通事故調查報告表(一)、(二)一份、道
    路交通事故現場蒐證照片18幀、國立成功大學醫學院附設醫
    院之診斷證明書一紙及刑法第一百八十五條之三案件測試觀
    察紀錄表一紙在卷可稽。是本件事證明確，被告犯行洵堪認
    定。
二、核被告甲○○所為，係犯刑法第185條之3服用酒類，不能安
    全駕駛動力交通工具而駕駛罪及同法第185條之4肇事逃逸罪
    。被告所犯上開二罪間，犯意各別，行為互殊，罪名有異，
    應予分論併罰。惟按行為後法律有變更者，適用行為時之法
    律。但行為後之法律有利於行為人者，適用最有利於行為人
    之法律。刑法第2條第1項定有明文。查本件被告甲○○行為
    後，刑法第185條之3已於民國97年1月2日經修正後由總統公
    布施行，因服用毒品、麻醉藥品、酒類或其他相類之物，不
    能安全駕駛動力交通工具而駕駛者，其刑度由修正前之「處
    1年以下有期徒刑、拘役或3萬元以下罰金」，修正為「處1
    年以下有期徒刑、拘役或科或併科15萬元以下罰金」。參酌
    修正前刑法第185條之3罰金部分之數額，應依刑法施行法第
    1條之1第2項但書規定提高為3倍，則修正前刑法第185條之3
    所得科處之罰金數額，最高乃為9萬元，與修正後之15萬元
    相比，應以修正前規定有利於被告。是依前述說明，本件仍
    應適用修正前之刑法第185條之3予以論罪科刑。
三、爰審酌被告酒後駕車嚴重危及行車安全，並因此與被害人丙○○所騎乘之上開重型機車發生車禍，並致丙○○、乙○○
    受有頭部外傷之傷害，然被告於肇事後竟未下車察看，或採
    取其他必要之救護措施，即逕行駕車逃離現場，惡性非輕，
    然念其業與被害人達成和解賠償損害，有本院之調解筆錄一
    份附卷（詳本院卷第99頁）可憑，並審酌其生活狀況、智識
    程度（國中畢業）及犯後坦承犯行態度尚佳等一切情狀，分
    別量處如主文所示之刑，並分別諭知易服勞役之折算標準，
    以資懲儆。末查，被告前未曾因故意犯罪受有期徒刑以上刑
    之宣告，有前開臺灣臺南地方法院檢察署刑案資料查註紀錄
    表及臺灣高等法院被告全國前案紀錄表各一份在卷可憑，其
    因一時失慮致犯本罪，其經此偵審教訓，當知謹慎而無再犯
    之虞，且業與被害人達成和解賠償損害，本院認就肇事逃逸
    部分之犯行所宣告之刑，以暫不執行為宜，爰併就被告所犯
    肇事逃逸部分宣告緩刑三年，以勵自新。
據上論斷，應依刑事訴訟法第299條第1項前段、第273條之1第1
項，修正前刑法第185條之3、刑法第185條之4、第42條第3項前
段、第74條第1項第1款，刑法施行法第1條之1，判決如主文。
本案經檢察官丁○○到庭執行職務。
中    華    民    國    98    年    3     月    31    日
                              交通法庭法  官  廖建彥
以上正本證明與原本無異。
如不服本判決應於收受本判決後10日內向本院提出上訴書狀，並
應敘述具體理由。其未敘述上訴理由者，應於上訴期間屆滿後20
日內向本院補提理由書狀（均須按他造當事人之人數附繕本）「
切勿逕送上級法院」。
                                      書記官  吳揆滿
中    華    民    國    98    年    3    月     31     日
附錄法條：
中華民國刑法第一百八十五條之三
服用毒品、麻醉藥品、酒類或其他相類之物，不能安全駕駛動力
交通工具而駕駛者，處一年以下有期徒刑、拘役或科或併科十五
萬元以下罰金。
中華民國刑法第一百八十五條之四：
駕駛動力交通工具肇事，致人死傷而逃逸者，處六月以上五年以
下有期徒刑。


司法院資訊處製作；財團法人民間司法改革基金會備份。
